# 同一控制下企业合并控制的判断

提问人：李 Q 时间：2019-09-03 16:06:34
请教陈版及各位老师：
根据企业合并准则，构成企业合并有 2 条判断， 1 是控制， 2 是构成业务，同一控制下企业合并，往往都是由最终控制方主导进行的，这种情况往往不会改选董事的之类的，仅仅是股权关系变更了，那么请问各位老师，这样如何判断控制，仅仅依靠股权比例么？

回答人：chenyiwei
结合具体情况分析判断，一般应考虑的因素包括但不限于：持股比例和享有收益、承担亏损的比例；董监高任免权的转移；最终控制方对目标企业管理条线变更的内部正式文件；对该交易商业实质的分析，例如合并方是否具备管理被合并方财务和经营的实际能力、被合并方与合并方的业务协同效应等；合并后一段时间内被合并方运营和报告机制有无实质性变化等。

提问人：李 Q 时间：2019-09-04 10:00:42
非常感谢陈版主回复，还想咨询一下您，是否可以这样理解，同一控制下企业合并，往往由最终方主要进行，可能并没有商业实质（需要按照您这边说的具体情况分析判断），如果其实并没有商业实质，理论上是权益结合法，如果具有商业实质，采用购买法在理论上更合适，现在准则是统一按照权益结合法做的，不知道理解的是否准确呢？其次如果没有商业实质，考虑到同一控制下企业合并其实最终控制方主导下进行，及时没有改选董事会等，也可以按照权益结合法编制合并报表，本身权益结合法就是一种权益的结合。

回答人：chenyiwei
也可以这样理解。